臺灣臺南地方法院民事判決　　　　　　　　 95年度醫字第5號
原　　　告　甲○○
　　　　　　　　　　　　6號
法定代理人　乙○○
　　　　　　丁○○
被　　　告　丙○○即連婦產科醫院
訴訟代理人　林世勳律師
　　　　　　吳小燕律師
上列當事人間請求侵權行為損害賠償事件，經本院於民國96年10
月12日言詞辯論終結，判決如下：
    主  文
原告之訴及假執行之聲請均駁回。
訴訟費用由原告負擔。
　　事實及理由
一、本件原告之另一法定代理人乙○○經合法通知，未於言詞辯
    論期日到場，核無民事訴法第386條各款所列情形，爰依被
    告聲請，由其一造辯論而為判決。
二、原告起訴主張：
　(一)原告母親丁○○在懷孕9個多月時，由於原告母親的母親之
    介紹，從陳建廷婦產科而轉往被告即連婦產科醫院看診。民
    國93年10月6日即轉往被告醫院的第一次，是由被告看診，
    在看診期間，原告母親就有告知被告原告母親有甲狀腺，已
    停藥二個多月，是否會影養胎兒呢？被告就問原告母親有無
    不舒服的情況，原告母親告知並沒有不舒服的情況，而原告
    母親看見被告在原告母親的病歷上用紅筆寫上甲狀腺低下，
    因當時原告母親並不知道原告母親是甲狀腺亢進或低下，只
    知道原告母親吃的藥是亢奮的藥，而被告也沒有問原告母親
    ，就在病歷上寫下甲狀腺低下。原告母親又問被告是要剖腹
    或自然產，被告照完超音波就回答原告母親說原告母親的羊
    水很多，自然產就好了。原告母親又問被告就算原告母親第
    一胎剖腹生產，因小孩胎兒窘迫，所以開刀剖腹，也可以自
    然生產嗎？被告回答說沒關係，所以原告母親決定尊重被告
    的決定自然生產，而之後的產檢，小孩也都檢查正常，直到
    93年10月21日超過預產期一天，預產期10月20日，再回到醫
    院產檢，被告檢查小孩的一切情形，也都正常，原告母親又
    再問被告小孩是否都健康，被告回答正常就回家。
  (二)93年10月28日即超過預產期的第8天，原告母親回連醫院產
    檢，原告母親在被告的檢查下，小孩的情形也都正常後，擔
    心的詢問被告超過預產期8天了，還要再等陣痛時再自然生
    產嗎？被告回答原告母親說不用擔心，小孩很健康就等陣痛
    時再自然生產就好了，教原告母親不用緊張。原告母親回家
    後決定跟先生商量，決定剖腹生產，不要再等了。
  (三)10月30日原告母親回連醫院產檢時，原告母親再等到被告檢
    查小孩一切健康時，就跟被告說，原告父、母親決定剖腹產
    ，不要再等自然產，原告母親很擔心。因已超過預產期10天
    了，而被告就回答原告母親不用擔心，自然產就可以了，小
    孩也都正常，還說如果原告母親擔心的話，再到二樓檢查小
    孩的心跳跟小孩的轉動情形，躺了5分鐘，拿著檢查後的表
    ，下樓再跟被告商量，當時已10月30日（星期六）下午4點
    多，被告還是一直安撫的告訴原告母親不用擔心、不用緊張
    ，之後本來說要讓原告母親回家，但是原告母親到了門口，
    被告又開口教原告母親進去，被告就說了我幫你打一針讓你
    生門開的針，如果等星期六日再沒有陣痛的話，星期一再來
    住院，而原告母親打了3針，回家時已5點多了。
  (四)原告母親回到家時，原告母親的爸媽就問原告母親有沒有跟
    醫生說要剖腹，不要再等了。原告母親說有呀，但是被告說
    要原告母親不用擔心，還幫原告母親打了針說要讓原告母親
    的生門開的，就要原告母親回家，原告母親的媽媽說生門開
    不就是要生產了，為什麼還讓你回家呢？原告母親因而擔心
    ，就跟原告父親說，原告父親說被告的決定應該是正確的吧
    ！那天晚上都正常，直到10月31日凌晨將近2點時，開始陣
    痛，原告父親起來，先把大兒子安撫好交給爸媽照顧，就前
    往連醫院，到了連醫院，護士開門讓原告父、母親進去，先
    把原告父、母親帶到2樓，原告母親就躺在病床上讓護士檢
    查生門，說開了一指半，就把檢查胎心音跟陣痛的機器接在
    我的肚子上等，那時凌晨3點半了，而護士就要原告父親簽
    一些文件，什麼自然生產同意書，病房要健保或單人房，而
    就在原告父親簽文件的同時，護士就發現原告母親的小孩心
    跳一直減弱，護士就緊張的開始通知醫生下來，並告訴醫生
    小孩的情況不太正常，要馬上開刀，就到原告母親病床邊一
    直觀察小孩的情形，大約10分鐘又再打了一通電話聯絡被告
    要快一點下來剖腹生產，那時的原告母親好痛、很痛苦，同
    時在沒有醫生在場的護士拿出了剖腹生產同意書和手術麻醉
    同意書，就要原告父親簽名同意，原告父親在緊急情況下又
    沒有人說明同意書的內容的情況下簽名同意了，被告下來看
    原告母親時已凌晨4點40分了，就跟原告父親說小孩心跳減
    弱要馬上開刀，就推原告母親進手術房準備開刀了，被告就
    準備麻醉了，麻醉名稱是硬腦膜外麻醉，麻醉完成了，就開
    刀剖腹，在剖腹過程，在剖腹過程就感覺不對勁了。因原告
    母親第一胎也是剖腹，所以會有知覺性的感覺，第二次的麻
    醉有問題，因在麻醉剖腹的過程中，原告母親痛到手腳掙扎
    ，而因手被綁住，所以動彈不得，而腳的掙扎就明顯到護士
    二人壓住原告母親的腳不讓其掙扎，被告就在一旁安撫原告
    母親說就快好了，教原告母親忍一下，可是那種痛是痛到無
    法形容的。
  (五)在凌晨5點17分原告出生，而原告母親雖然還一時無法馬上
    忘記痛，但原告母親驚覺到原告還沒有哭聲，原告母親就好
    擔心、好害怕，只聽到護士們在讓原告母親看不到的視線內
    一直打著原告的屁股，但是就沒有哭聲，原告母親就一直問
    小孩呢？原告母親要看，原告母親一直問，就是沒有人回答
    原告母親小孩的一切情形。護士就來到原告母親身旁，要原
    告母親睡一下，原告母親不要，原告母親還一直問護士小孩
    怎麼了，為什麼不讓原告母親看呢？他們不理原告母親，就
    要原告母親睡一下，在那種痛心的情況下，原告母親怎睡得
    下，原告母親不知道時間過了多久，原告母親就聽到小孩微
    弱的聲音，一下有一下沒有，護士們就在一旁拿著毛巾丟在
    一旁，原告母親看到毛巾上有黃綠色的東西，原告母親不知
    道那是什麼，他們一直在拍打原告的屁股，終於原告母親聽
    到小孩的哭聲了，好弱、好弱，那時原告母親還要求要看原
    告母親的小孩，但是還是沒人理原告母親，原告母親出了手
    術房，在恢復室休息，原告父親來跟原告母親說話，就說小
    孩在被告觀察下是肺葉沒開，要轉往成大急診，原告父親有
    聯絡原告母親的父母親來醫院陪原告母親，原告父親在10月
    31日早上7點10分陪著原告坐在救護車到成大急診，原告父
    親在成大的這段時間，原告母親的父母親來到連醫院，而被
    告就來恢復室問原告母親一些問題，還跟原告母親的父母親
    說小孩得肺葉沒開，要到成大急診，而被告就問原告母親有
    無抽煙，原告母親回說有，但在懷孕期間，已減少許多，一
    天只有3、4支煙，被告就說小孩是因原告母親的抽煙才會導
    致小孩肺葉沒開，原告母親好難過一切都是原告母親造成的
    ，在恢復室休息過後，原告母親轉往單人病房休息，而被告
    就來病房，再問原告母親一些問題，問說原告母親的甲狀腺
    是吃什麼藥，原告母親回說是亢奮的藥，被告就說是甲狀腺
    亢進，又問為什麼原告母親停藥了，原告母親就回說，在第
    一次產檢時，原告母親已告知原告母親已停藥2個多月了，
    會不會影響小孩，是被告說沒關係，為什麼又把問題推到原
    告母親身上，被告問完問題就出了病房。
  (六)在成大醫院的原告父親回來了，原告父親跟原告母親說原告
    不太樂觀，現在成大新生兒加護病房，原告父親說為什麼原
    告母親在手術房內小孩發生問題，卻沒有通知原告父親。原
    告母親嚇了一跳，原告母親回說其也不知道，原告母親在手
    術房內，小孩發生問題，原告母親要求看小孩沒人理我，原
    告母親以為醫生可能怕原告母親太難過，所以不敢告訴原告
    母親。原告母親以為原告父親在手術房外已有人通知原告父
    親。原告父親說，凌晨快5點進手術房，怎麼快2小時還沒有
    看到小孩，期間護士們進出手術房，原告父親問護士是否發
    生什麼情況，怎麼大人、小孩都未平安報喜呢？護士只告知
    說大人既將出手術房了。原告父親就覺得小孩發生問題了，
    而在早上快7點時，被告告訴原告父親，小孩肺葉沒開，已
    叫了救護車，要原告父親陪同小孩到成大急診，而成大醫生
    急救後告訴原告父親怎麼小孩吸入胎便這麼嚴重，成大醫生
    說清了好多的胎便，而一些在肺部的，小孩會排放吸收，原
    告父親就說情形給他聽，成大醫生說再拖個一天就不用生了
    ，怎麼不剖腹呢？為什麼要等自然產呢？原告父親回到連婦
    產科病房內跟原告母親在商量怎麼小孩發生問題卻沒有人通
    知原告父親，而在5點17分出生的小孩怎會拖了2小時再去成
    大急救呢？而被告又在小孩出生發生問題後卻把一切責任推
    到原告母親的身上，在原告母親住院期間，被告沒有來關心
    小孩，甚至連原告母親傷口都沒有來巡房，還要原告父、母
    親打電話用請的才上來病房，來到病房連一點安慰的話都沒
    有，還把一切責任推的一乾二淨，在原告母親住院期間，被
    告只有來巡過一次原告母親的病房，還是用請的，怎麼住的
    下去呢？原告母親就提早出院回家休息。
  (七)而在成大急診房的原告因情況不太好，所以原告母親坐月子
    的期間內，還不放心的每天到醫院關心，因有時間的限制，
    中午原告母親去，晚上原告父親去，而在成大住院的小孩，
    因主因是吸入胎便症候群，導到腦中缺氧而傷害到腦神經，
    原告母親到醫院看到小孩全身插著管子好難過、好傷心，而
    在醫院的小孩因打針又感染了葡萄球菌腦膜炎併敗血症，醫
    生已有準備用對了方法，小孩才撿回一條命，因醫生告訴原
    告父、母親和原告母親女兒有相同情況的小孩有一個已過往
    了，而在醫院住了40天才出院的原告經醫生診斷是腦性麻痺
    ，也有癲癇，在出院前一天，原告父、母親有詢問過醫生是
    否小孩會如此，是因原告母親的身上的甲狀腺亢進和抽煙導
    致的嗎？成大醫生回說，在這裡其可以說不是原告母親造成
    的，是連婦產造成的，原告父、母親要去解決，但是要其等
    出庭不可能，因醫生不會出庭作證是婦產科的錯，只能告訴
    父、母親要去找婦產科理論，而原告父、母親聽了，也去了
    連婦產科理論，影印原告母親的病歷，病歷影印要等上一小
    時，等拿到手上的病歷，在原告母親看的懂得部分已有更改
    ，在第一次產檢時所看見被告所寫下的甲狀腺低下，已改成
    甲狀腺亢進了，因當時只擔心小孩的狀況，而忘了在出院時
    馬上影印病歷，才有機會給被告更改的機會，在跟被告討論
    小孩的問題要如何解決時，被告卻說是原告父、母親自己造
    成的，不是被告造成的，一副高高在上的人，卻連回安慰的
    話都沒有，小孩的一切也不關心，這就是一個醫生該有的道
    德？沒有一些人該有的憐憫心，換做是他自己的小孩，他會
    有如此的態度嗎？
  (八)至今原告快2歲了，不會翻身、不會坐，甚至連笑都沒有，
    看在原告父、母親的心中，有多少的痛，多少的淚，無法去
    討個公道，小孩在上無障礙之家的重度身心障礙兒童的日間
    中心，還在吃癲癇的藥，醫生要原告父、母親有心理準備，
    小孩可能會依賴著原告父、母親一輩子，原告父、母親很願
    意，原告始終是原告父、母親心中的一塊肉、一個寶，原告
    父、母親還是想盡一份最大的努力，是否可以用一些輔具來
    幫助原告，從原告小到大要用多少的輔具，而每一個輔具又
    不是很便宜，所以原告父、母親也要要求連婦產科醫院的被
    告也要為這個原告父、母親心中的寶貝負上責任。
  (九)所以原告父、母親要先連婦產科醫院求償孩子所需要的一切
    輔具、教育費及生活費新台幣（下同）200萬元，並聲明：
    被告應給付原告200萬元，及自起訴狀繕本送達被告之翌日
    起至清償日止，按週年利率百分之5計算之利息；並願供擔
    保請准宣告假執行。
二、被告則以下列情詞置辯，並聲明：請求駁回原告之訴及假執
    行之聲請；如受不利益判決，願供擔保免為假執行。
　(一)觀諸原告之起訴狀之陳述，全部均屬主觀臆測，毫無任何根
    據，是故，被告全部否認原告所稱之事實，原告應舉出實證
    證明其所稱事實。
  (二)原告起訴略以：「…第一次是由醫生看診，在看診的期間，
    本人就有告知連醫生，我有甲狀腺，已停藥2個多月；是否
    會影響胎兒呢？連醫生就問本人是否有無不舒服的情況，本
    人告知並沒有不舒服的情況，而我看見連醫生在我的病歷上
    用紅筆寫上甲狀腺低下，因當時我並不知道我是甲狀腺亢進
    或低下，只知道我吃的藥是亢奮的藥，而連醫生也沒有問我
    ，就在病歷上寫下甲狀腺低下…」（起訴狀第1頁）云云，
    此純為原告法定代理人臆測，遍尋病歷其上並無中文「低下
    」之字眼；就原告法定代理人告知甲狀腺症情況，被告乃記
    載「hypert hyroidism」即為甲狀腺亢進。一直於奇美醫院
    治療，此可參考93年10月6日病歷之記載。況且，因原告法
    定代理人長期於奇美醫院追蹤治療，因此吩咐原告代理人遵
    從奇美醫院醫師之醫囑，按時服藥治療，且經檢驗原告法定
    代理人之游離甲狀腺素之數據，呈現正常範圍，況且原告法
    定代理人於當時並無不舒服情況，被告未給予特別治療，是
    此，被告之醫療行為並無過失可言。退步言，縱被告之行為
    有過失，此與原告腦性麻痺等損害，亦無因果關係。
  (三)其次，原告起訴略以：「…而本人又問連醫生是要剖腹或是
    自然產，連醫生照完超音波，就回答本人說，我的羊水很多
    ，自然產就好了，本人又問連醫生就算本人第一胎剖腹生產
    ，因小孩胎兒窘迫，所以開刀剖腹，也可以自然生產嗎？連
    醫生回答說沒關係，所以本人決定尊重連醫生的決定自然生
    產，…」（起訴狀第1頁）云云，此亦為原告法定代理人單
    方之說詞並無根據，被告否認產檢時即決定應為自然產；另
    ，原告法定代理人於台南縣衛生局之陳情書第1頁最末行載
    明：「…因第一胎是剖腹生產，如果可以第二胎就自然生產
    ，…」；另原告法定代理人之配偶於93年10月31日凌晨住進
    被告醫院時，亦簽立「剖腹後自然分娩同意書」，是故，原
    告法定代理人之真意乃希望以自然生產，對照起訴狀之說辭
    顯然係反覆且矛盾，純為臨訟之編詞。況且，是否剖腹或自
    然產，應依醫學原理及孕婦之狀況，綜合判斷，並非原告法
    定代理人一己主觀想法所得控制。再者，孕婦前胎剖腹產之
    情況，在次胎已剖腹產，其目的乃在於避免孕婦子宮破裂，
    而非避免胎兒窘迫。
  (四)再者，原告起訴復略以：「93年10月28日…擔心的詢問連醫
    生超過預產期8天了，還要再等陣痛時再自然產嗎？連醫生
    回答本人說不用擔心，小孩很健康就等陣痛時自然生產就好
    了，叫我不用緊張；…」（起訴狀第2頁）云云，此亦為原
    告法定代理人單方之說詞，並無任和根據，被告否認有為前
    揭之陳述。
  (五)原告起訴又略以：「而10月30日連回醫院產檢時，我再等到
    連醫生檢查小孩一切健康時，就跟連醫生說我跟先生決定剖
    腹產，不要再等自然產，…而連醫生就回答本人不用擔心，
    自然產就可以了，小孩也都正常，…。」（起訴狀第2頁）
    云云，此亦為原告法定代理人單方之說詞，並無任何根據，
    被告否認有為前揭之陳述。
  (六)原告起訴又略以：「…當時已10月30日星期六下午4點多，
    …連醫生就說，我幫妳打一針讓你生門開的針，如果等星期
    六、日再沒有陣痛的話，星期一再來住院，而我打了針，回
    家時已5點多了。」（起訴狀第2頁）云云，然查，原告所施
    打之針劑乃子宮頸軟化之針劑，此可由病歷可證；且，子宮
    頸軟化之針劑與原告法定代理人所稱生門開的針即催生針，
    根本不同，二者藥劑、施打方式及施打後之處理方式均不同
    ，原告法定代理人稱被告所施打之針劑為催生針，所憑為乃
    係個人主觀之臆測，毫無任何之根據。
  (七)原告起訴又略以：「回到家時…連醫生說要我不用擔心，還
    幫我打了針說要讓我的生門開的，就要我回家，…」（起訴
    狀第3頁）云云，然原告所施打之針劑乃子宮頸軟化之針劑
    ，此可由病歷可證；且，子宮頸軟化之針劑與原告法定代理
    人所稱生門開的針及催生針，根本不同，二者藥劑、施打方
    式及施打後之處理方式均不同，原告法定代理人稱被告所施
    打之針劑催生針，所憑為乃係個人主觀之臆測，毫無任何根
    據。
  (八)原告起訴又略以：「那天晚上都正常，直到10月31日凌晨接
    近2點時開始陣痛，…到了連醫生護士開門讓我們進去，…
    那時凌晨3點半了，…」（起訴狀第3頁）云云，然原告法定
    代理人於台南縣衛生局之陳情書第3頁最末行載明：「10 月
    31日凌晨的1點30分就開始感覺肚子疼痛，…」，二者前後
    矛盾。
  (九)原告起訴又略以：「而護士就要我先生簽一些文件，什麼自
    然生產同意書，…而就在我先生簽文件的同時，護士就發現
    我的小孩心跳一直減弱，護士就緊張的開始通知醫生下來並
    告訴醫生小孩情況不太正常，要馬上開刀，…同時沒有醫生
    在場的。」（起訴狀第3頁）云云，然被告及被告之醫護人
    員之處置符合醫學原理，是故，此亦為原告法定代理人單方
    錯誤之認知，且並未舉出實證證明被告之醫療行為有何疏失
    。
  (十)原告起訴又略以：「護士拿出了剖腹生產同意書和手術麻醉
    同意書，就要我先生簽名同意，我先生在緊急情況下，又沒
    有人說明同意書的內容的情況下簽名同意了。」（起訴狀第
    4頁）云云，惟被告及被告醫護人員就前揭之同意書內容均
    已詳盡說明，原告另一法定代理人即原告父親了解後始為簽
    名；今為如此陳述，顯為卸責之詞。
  (十一)原告起訴又略以：「連醫生下來看我的時已凌晨4點40分了
    ，就跟我的先生說小孩心跳減弱要馬上開刀，…在剖腹過程
    ，就感覺不對勁了，因我第一胎也是剖腹，所以，會有知覺
    性的感覺，第二次的麻醉有問題，…可是那種痛是痛到無法
    形容的。」（起訴狀第4頁）云云，然被告及被告醫護人員
    之麻醉並無任何疏失，且縱有疏失，究竟與原告所受之損害
    是否有因果關係，未見原告有何說明，且僅為原告法定代理
    人推測之詞，無任何科學之佐證，實難認其主張為真實。再
    者，原告法定代理人以被告於凌晨4點40分方下來看被告，
    亦有所不實，原告係於凌晨5點17分出生，出生前尚需準備
    開刀事宜，並且麻醉，被告何以能在短短之37分鐘內完成之
    ，是故，被告在原告法定代理人到院至開刀之過程完全沒有
    任何遲誤。原告容有誤會。
  (十二)原告起訴又略以：「在凌晨5點17分，我的小寶貝出生了，
    …」，至起訴狀第4頁：「直問護士，我小孩怎麼了，…先
    生在10月31日早上7點10分陪著小孩坐救護車到成大急診，
    」（起訴狀第4頁）云云，原告法定代理人所陳之急救過程
    ，亦為其主觀的認知推測，惟被告於發現原告有胎兒窘迫狀
    況，即為剖腹以為挽救，並施以急救，至原告維持正常時立
    即後送成大醫院，此於病歷中已詳為說明；是故，被告之處
    置顯已善盡醫師之職責，剖腹及急救過程並無違反醫學原理
    之情況。原告應提出實證以證其說。
  (十三)原告起訴又略以：「我先生在成大的這段期間，我的父母親
    來了，連醫生就來恢復室問我一些問題，…。」（起訴狀第
    4頁）；「醫生就來病房，…連醫生問完問題就出了病房。
    」（起訴狀第5頁）云云，此段乃原告指摘被告推卸責任之
    敘述，惟此均為原告法定代理人之主觀推測之詞，被告否認
    之並認此無法證明被告之醫療行為有無疏失。
  (十四)原告起訴又略以：「在成大醫院的先生回來，…。成大醫院
    急救後告訴我先生怎麼小孩吸入」；「胎便這麼嚴重，成大
    醫生說清了好多的胎便，…醫生說再拖一個一天就不用生了
    ，怎麼不剖腹呢為什麼要等自然產呢，…而在5點17分出生
    的小孩，怎會拖了2小時再去成大急救呢？」（起訴狀第5頁
    ）云云，然查，原告吸入胎便的狀況是否為被告醫療行為所
    造成，此非原告主觀臆測即可為證，其所稱之事實缺乏實證
    。至於急救過程被告並無任何疏失，完全符合急放、生命穩
    定、後送之醫療基本原則，被告之處置並無違反醫學原理。
  (十五)原告起訴又略以：「而連醫生又再小孩出生發生問題後卻把
    一切責任推到我的身上，…而在成大住院的小孩因主因是吸
    入胎便症候群，導致腦中缺氧而傷害到腦神經，…，而在醫
    院的小孩因打針又感染」（起訴狀第5頁）；「葡萄球菌腦
    膜炎併敗血症，」（起訴狀第6頁）云云，原告法定代理人
    所陳述者，與造成原告損害，並無關聯之事實；其次，造成
    之主因究竟為何，其與被告之醫療行為是否有關聯；再者，
    原告感染葡萄球菌腦膜炎併敗血症與被告之醫療行為是否有
    關聯；被告否認之，並且原告應提出實證以證明之。
  (十六)原告起訴又略以：「醫生已有準備用對了方法，小孩才撿回
    一條命，…應醫生不會出庭作證是他們婦產科的錯，只能告
    訴們要去找婦產科理論，而影印我的病歷，病歷影印要等上
    一小時等拿到手上的病歷，在我看的懂的部分已有更改，…
    卻連句安慰的話都沒有，小孩的一切也不關心，」（起訴狀
    第6頁）云云，此段原告主張被告竄改病歷之敘述，被告否
    認並無竄改病歷之事實，原告應舉證之。
  (十七)原告主張被告應賠償一切輔具、教育費、生活費200萬云云
    ，惟原告應證明被告之醫療行為有所疏失，且疏失與原告之
    損害及損害範圍有因果關係，原告始得主張之，否則被告自
    無賠償之責；其次，原告未詳列其一切輔具、教育費、生活
    費之單據或計算式，實難謂其確有損失或其請求金額係為合
    理。
三、本院得心證之理由：
　(一)原告起訴主張原告母親丁○○在懷孕9個多月時，由於原告
    母親的母親之介紹，從陳建廷婦產科而轉往被告即連婦產科
    醫院看診。93年10月6日即轉往被告醫院的第一次，是由被
    告看診，之後的產檢，小孩也都檢查正常，直到93年10月21
    日超過預產期一天，預產期10月20日，再回到醫院產檢，被
    告檢查小孩的一切情形，也都正常，93年10月28日即超過預
    產期的第8天，原告母親回連醫院產檢，原告母親在被告的
    檢查下，小孩的情形也都正常後，10月30日原告母親再回連
    醫院產檢，嗣於10月31日凌晨將近2點時，原告母親開始陣
    痛，就前往連醫院，其後由被告為原告母親實施硬腦膜外麻
    醉，進行開刀剖腹生產，凌晨5點17分原告出生，由被告醫
    院轉介原告至成大急診，其主因是吸入胎便症候群，導到腦
    中缺氧而傷害到腦神經，在成大醫院住了40天才出院的原告
    經醫生診斷是腦性麻痺，也有癲癇等語，為被告所不爭執，
    且經本院調取偵查卷（台灣台南地方法院檢察署95年度偵字
    第4241號卷）核與卷內所附診斷證明書及病歷等事證相符，
    堪信屬實。
  (二)至原告主張被告應就其發生腦性麻痺及癲癇等結果負損害賠
    償責任等語，則為被告所否認，並以前詞置辯，是本件所應
    審酌者厥為被告對於原告發生腦性麻痺及癲癇等結果是否具
    有過失？經查：
    1.按當事人主張有利於己之事實者，就其事實有舉證之責任
      。民事訴訟法第277條前段定有明文。原告主張被告對於
      原告發生腦性麻痺及癲癇等結果有過失，自應由原告負舉
      證責任。
    2.本件經台灣台南地方法院檢察署檢察官將相關病歷資料送
      衛生署醫事審議委員會鑑定結果，認「當連婦產科醫院護
      士發現胎兒監視器反映出有窘迫現象時，立刻通知連醫師
      ，並準備立即剖腹生產的作法是正確的。從進入手術房，
      至完成麻醉程序的過程之間，醫護人員要為病人做很多手
      術前的準備，包括打點滴，準備皮膚，測凝血及出血時間
      ，再加上麻醉的程序等等，共花費35分鐘，是合理的。麻
      醉完成後，手術醫師及醫護人員刷手，並且為病患消毒皮
      膚，裝導尿管，準備器械以及鋪上手術無菌被單後，才能
      進行手術。因此20分鐘後手術才開始也是合理的。在手術
      開始7分鐘後，胎兒娩出，也是合理的。況且，依病歷記
      載整個麻醉及手術過程，接由連醫師一人執行，時間消耗
      上可能會稍長，以上這些過程所花費之時間，都是正常所
      需要的，並沒有延誤的地方。因此，連醫師（按：即被告
      ）沒有疏失。這些過程與造成新生兒腦性麻痺之結果無相
      關性」，有該委員會96年1月23日衛署醫字第0960203140
      號函附於偵查卷足資佐證（見台灣台南地方法院檢察署95
      年度偵字第4241號卷第12頁至15頁）。
    3.至原告另主張：原告母親要求要剖腹生產，而被告說沒關
      係；被告幫原告母親打一針開生門的針；被告及被告醫護
      人員之麻醉有問題；被告竄改病歷等語，惟均為被告所否
      認，而原告就此復未提出任何事證證明，且亦無法認定原
      告所述之事實與原告發生腦性麻痺及癲癇等結果具有因果
      關係，自難認原告此部分之主張為可採。
    4.又原告之法定代理人迄本院言詞辯論終結之日止，均未對
      上開鑑定結果表示該鑑定有何疑問之處，亦未提出有何需
      進一步鑑定之待鑑定事項，且未提出其他足資證明被告有
      過失之事證，是依上開舉證責任之法則，自難認原告之主
      張為可採。
  (三)依上所述，原告雖發生腦性麻痺及癲癇等結果，惟尚無證據
    足資證明被告之醫療處置具有過失，且無法證明被告之醫療
    處置過程與原告發生腦性麻痺及癲癇等結果具有因果關係，
    因此，原告依侵權行為之法律關係，請求被告負損害賠償責
    任，為無理由，應予駁回，其假執行之聲請亦失所附麗，應
    併予駁回。
四、本件判決結果已臻明確，兩造其餘攻擊防禦方法及舉證，經
    本院斟酌後，認與判決結果無影響，爰不一一論述，供此敘
    明。
五、據上論結，本件原告之訴無理由，依民事訴訟法第385條第1
    項前段、第78條，判決如主文。
中　　華　　民　　國　　96　　年　　10　　月　　26　　日
                  民事第三庭    法　官　林福來
以上正本係照原本作成
如對本判決上訴，須於判決送達後20日內向本院提出上訴狀
中　　華　　民　　國　　96　　年　　10　　月　　26　　日
                                書記官　吳純敏
